Minutes et répertoires du notaire Louis RICHARD, 2 février 1693 - 11 septembre 1719 (étude XXVI)
Archives nationales
- Minutes de Louis RICHARD, 1693 - 1720; MC/ET/XXVI/174 - MC/ET/XXVI/322
  - Minutes. 1707, septembre - décembre, septembre - décembre 1707; MC/ET/XXVI/232; registre
    - Lafond (Léonard) maçon rue du Regnard § quittance, 20 novembre 1707; MC/ET/XXVI/232
      quittance; Lafond, Léonard
    - Jacquel (Julien) maçon rue du Bourg Tibourg § Mariage de .., 20 novembre 1707; MC/ET/XXVI/232
      contrat de mariage; Jacquel, Julien
    - Gente (Julien) maître sculpteur fg. Saint Antoine § procuration, 27 novembre 1707; MC/ET/XXVI/232
      procuration; Gente, Julien
    - Contrat de mise en apprentissage pour 5 ans, entre Jean Legros, voiturier par eau, et Louis Bourdel, maître peintre, au profit de Jean Legros, âgé de 17 ans, fils de Jean, logé, nourri et blanchi, moyennant 100 livres., 30 novembre 1707; MC/ET/XXVI/232
      contrat d'apprentissage; Bourdel, Louis; Legros, Jean (fils); Legros, Jean (père); peintre; transporteur de marchandises; batelier
    - Payen (François), maître peintre, au Pourtour Saint Gervais § bail, 30 novembre 1707; MC/ET/XXVI/232
    - Bourdeil (Louis), maître peintre, rue Saint-Antoine § Apprentissage, 30 novembre 1707; MC/ET/XXVI/232
      contrat d'apprentissage; Bourdeil, Louis
    - Comparutions concernant Pierre Quirot, architecte juré expert du roi, demeurant rue de la Verrerie., 27 décembre 1707; MC/ET/XXVI/232
      comparution; Verrerie (rue de la); Quirot, Pierre; architecte
    - Lieutaud (Guillaume Joseph) Graveur Cour du Palais § Constitution, 29 décembre 1707; MC/ET/XXVI/232
      constitution de rente; Lieutaud, Guillaume Joseph
    - Testament de Pierre Léopold Burthe, 3 décembre 1860; MC/ET/XXVI/232
      Actes signalés par les lecteurs et correspondants du Minutier central des notaires de Paris, 2000-2011 (base de données migrée: voir contexte dans le Plan d’orientation général - Notaires de Paris, guides thématiques du Minutier).
      testament; Burthe, Pierre Léopold
  - Minutes. 1708, janvier - mars, janvier - mars 1708; MC/ET/XXVI/233; registre
    - Cheron (Jérôme), maître peintre, rue des Arcis § Convention et décharge, 16 janvier 1707; MC/ET/XXVI/233
      convention; décharge; Cheron, Jérôme
    - Guyot (Dominique) maître marchand tapissier grande rue de la Truanderie § renonciation, 6 février 1707; MC/ET/XXVI/233
      Guyot, Dominique
    - Couette (Gabriel) dit Laboissiere maître sculpteur peintre rue du roi de Sicile § Mariage du fils de .., 3 janvier 1708; MC/ET/XXVI/233
      contrat de mariage; Couette, Gabriel
    - Couette (Michel) Laboissière sculpteur rue du roi de Sicile § Mariage de .., 3 janvier 1708; MC/ET/XXVI/233
      contrat de mariage; Couette, Michel
    - Pelletier (Martin) émailleur à Bourbon l'Archambaut § Constitution, 7 janvier 1708; MC/ET/XXVI/233
      constitution de rente; Pelletier, Martin
    - tapissier (alloué) § Contrat pour 2 ans et demie, entre Marthe du Sautoy, veuve Charles Robert marchand, et Louis Horquet, maître tapissier, au profit de François Robert, âgé de 20 ans, fils de Charles, Logé, nourri, blanchi de gros linge, Moyennant 200 livres., 7 janvier 1708; MC/ET/XXVI/233
    - Delherbodiere (Laurent) maître menuisier rue Guillaume § Mariage de la fille de .., 29 janvier 1708; MC/ET/XXVI/233
      contrat de mariage; Delherbodiere, Laurent
    - Durant (Jean) tapissier à Saint Germain en Laye § bail, 7 février 1708; MC/ET/XXVI/233
      bail; Durant, Jean
    - Deliens (Jean Baptiste) maître potier d'étain rue de Paradis § procuration, 10 février 1708; MC/ET/XXVI/233
      procuration; Deliens, Jean Baptiste
    - Soria (François de), peintre, sur le pont au change § Mariage de .., 17 février 1708; MC/ET/XXVI/233
      contrat de mariage; Soria, François de
    - Remboursement concernant Jacques Foacier, peintre, demeurant rue Saint-Louis-en-l'Ile., 25 février 1708; MC/ET/XXVI/233
      indemnité; Saint-Louis-en-l'Ile (rue); Foacier, Jacques; peintre
    - Cornet (Pierre) tapissier rue de la Mortellerie § Constitution, 15 mars 1708; MC/ET/XXVI/233
      constitution de rente; Cornet, Pierre
    - Lientaud (Guillaume) maître graveur § Constitution, 24 mars 1708; MC/ET/XXVI/233
      constitution de rente; Lientaud, Guillaume
    - Potel (Pierre), menuisier, grande rue du Faubourg Saint-Antoine § Mariage de .., 27 janvier 1709; MC/ET/XXVI/233
      contrat de mariage; Potel, Pierre
  - Minutes. 1708, avril - mai, avril - mai 1708; MC/ET/XXVI/234; registre
    - Leclair (Josse), maître menuisier, rue de Barry § Inventaire après décès de .., 11 avril 1708; MC/ET/XXVI/234
      inventaire après décès; Leclair, Josse
    - Bezançon (Simon) maître peintre quai de la Mégisserie § Constitution, 19 avril 1708; MC/ET/XXVI/234
      constitution de rente; Bezançon, Simon
    - Lamomme (Léonard) maçon § Mariage du fils de feu .., 29 avril 1708; MC/ET/XXVI/234
      contrat de mariage; Lamomme, Léonard
    - Bourdelle (Louis), maître peintre, rue Saint-Antoine § Mariage de la fille de .., 29 avril 1708; MC/ET/XXVI/234
      contrat de mariage; Bourdelle, Louis
    - Courtois (Claude), maître peintre, rue Saint-Antoine § Mariage de .., 29 avril 1708; MC/ET/XXVI/234
      contrat de mariage; Courtois, Claude
    - Lamone (Mathurin) maçon rue de la Mortellerie § Mariage de .., 29 avril 1708; MC/ET/XXVI/234
      contrat de mariage; Lamone, Mathurin
    - Thomain (Didier) maçon; rue Saint Martin § Devis et marchés (mur de séparation), 1er mai 1708; MC/ET/XXVI/234
      devis; marché; Thomain, Didier
    - Dieny (Rollin) marchand maître tapissier; sous les Piliers de la Tonnellerie § apprentissage, 18 mai 1708; MC/ET/XXVI/234
      contrat d'apprentissage; Dieny, Rollin
    - tapissier (apprentissage) § Contrat pour 6 ans entre Guillaume Simon, serrurier, et Rollin Dieny, maître, tapissier, au profit de Guillaume Simon, âgé de 16 ans, fils de Guillaume. Logé, nourri, blanchi. S.d.d., 18 mai 1708; MC/ET/XXVI/234
    - Thomain (Didier) maître maçon; rue Saint Martin § devis et marché, 20 mai 1708; MC/ET/XXVI/234
    - Houard (Pierre) maître menuisier rue de la Huchette § obligation, 29 mai 1708; MC/ET/XXVI/234
      obligation; Houard, Pierre
  - Minutes. 1708, juin - juillet, juin - juillet 1708; MC/ET/XXVI/235; registre
    - BRUNETEAU (Michel) Maître potier d'étain Rue Saint-Michel § Inventaire après décès de la femme de .., 1er juin 1708; MC/ET/XXVI/235
    - HOUARD (Pierre) Maître menuisier Rue de la Huchette § Mariage de .., 8 juin 1708; MC/ET/XXVI/235
      contrat de mariage; Houard, Pierre
    - FALAISE (François) menuisier Rue de la Bûcherie § Mariage de la fille de .., 8 juin 1708; MC/ET/XXVI/235
      contrat de mariage; Falaise, François
    - BELHOMME (Maurice) Maître maçon § Mariage de la fille de .., 17 juin 1708; MC/ET/XXVI/235
      contrat de mariage; Belhomme, Maurice
    - LEDUC (Charles) Maître menuisier Rue des Boucheries § Quittance .., 2 juillet 1708; MC/ET/XXVI/235
      quittance; Leduc, Charles
    - Mosin (Pierre), orfèvre, rue du Pourtour-Saint-Gervais § Bail .., 8 juillet 1708; MC/ET/XXVI/235
      bail; Mosin, Pierre
    - Quittance concernant François Barrois, sculpteur ordinaire du roi, demeurant rue Froidmanreau., 20 juillet 1708; MC/ET/XXVI/235
      quittance; Froidmanteau (rue); Barrois, François; sculpteur
  - Minutes. 1708, août - octobre, août - octobre 1708; MC/ET/XXVI/236; registre
    - Caulle (Martin) architecte du roi juré expert bourgeois de P. rue de Fourcy § Sommations respectueuses, 2 août 1708; MC/ET/XXVI/236
      Caulle, Martin
    - Leduc (Charles) maître menuisier rue des Boucheries § Constitution et quittance, 27 août 1708; MC/ET/XXVI/236
    - Benoist (Jean) entrepreneur de bâtiments du roi à Paris § quittance (héritiers de ..), 28 août 1708; MC/ET/XXVI/236
      quittance; Benoist, Jean
    - Berlinguet (Guillaume) maître serrurier rue de l'Hirondelle § quittance, 28 août 1708; MC/ET/XXVI/236
      quittance; Berlinguet, Guillaume
    - Moulin blanc (le) § Transaction entre Albert de Verneuse et Anne de Lestra (pièce annexé: plan en couleurs du .., 6 septembre 1708; MC/ET/XXVI/236
    - Bonbeuf (Nicolas Laurent) appareilleur dans les bâtiments porte Saint Louis § Quittance, 7 septembre 1708; MC/ET/XXVI/236
      quittance; Bonbeuf, Nicolas Laurent
    - Meinderieux (Etienne Laurent) marchand joaillier quai de Gesvres § bail, 7 octobre 1708; MC/ET/XXVI/236
      bail; Meinderieux, Etienne Laurent
    - Reconnaissance et décharge concernant le mémoire des meubles et tableaux qu'Antoine Jamelet, valet de chambre du marquis d'Antin, lui a apporté du château de Bonnefon en son hôtel à Paris., 29 octobre 1708; MC/ET/XXVI/236
      Tapisseries: Triomphe de César; Histoire de David.
      Tableaux: portraits sans noms d'artistes.
      reconnaissance; décharge; Gondrin de Pardaillan de Montespan, Louis Antoine de (1665-1736); Jamelet, Antoine; employé de maison
  - Minutes. 1708, novembre - décembre, novembre - décembre 1708; MC/ET/XXVI/237; registre
    - Le Nouriclat Etienne, menuisier, rue de la Mortellerie § Mariage de .., 21 octobre 1708; MC/ET/XXVI/237
      contrat de mariage; Le Nouriclat, Etienne
    - Lamiche (François), marchand orfèvre, sur le pont Saint-Michel § Constitution, 7 novembre 1708; MC/ET/XXVI/237
      constitution de rente; Lamiche, François
    - Procuration de Pierre Lemaistre à Jacques Varignon, tous deux architectes entrepreneurs des bâtiments du roi., 10 novembre 1708; MC/ET/XXVI/237
      procuration; Lemaistre, Pierre; Varignon, Jacques (16..-1730); architecte; chef d'entreprise
    - Thierry (Jean) serrurier fg. Saint-Antoine § quittance de la veuve de .., 15 décembre 1708; MC/ET/XXVI/237
      quittance; Thierry, Jean
  - Minutes. 1709, janvier - mars, janvier - mars 1709; MC/ET/XXVI/238; registre
    - Inventaire après décès de Louis Mole, seigneur de Champlastreux, et autres lieux, conseiller du roi en tous ses conseils, en son hôtel., 22 janvier 1709; MC/ET/XXVI/238
      Tapisseries: Histoire de Scipion (2000 l.); Histoire de Moïse etc... Voir inventaire du 1er juillet 1711, ET/XXVI/0254.
      inventaire après décès; Mole, Louis
    - Chaurplastreux (Chateau de) Etat des meubles du .. § Inventaire après décès de Louis Molé, seigneur de .., 22 janvier 1709; MC/ET/XXVI/238
    - Inventaire après décès de René de Savonnière, conseiller du roi au Parlement, grande rue Saint-Victor., 6 février 1709; MC/ET/XXVI/238
      Tapisseries: Embrasement de Toie; Jugement de Paris; Histoire de David.
      inventaire après décès; Saint-Victor (rue); Savonnières, René de (16..-1709)
    - Lory (Claude) Maître horloger rue de la Haute Vannerie § Mariage de .., 9 février 1709; MC/ET/XXVI/238
      contrat de mariage; Lory, Claude
    - Lory (Julien) maître horloger à Paris § Mariage du fils de feu .., 9 février 1709; MC/ET/XXVI/238
      contrat de mariage; Lory, Julien
    - Barbier (Jacques) maçon à Saint Germain en Laye § déclaration (adjudication des réparations des bâtiments du roi à Saint Germain en Laye), 18 février 1709; MC/ET/XXVI/238
      déclaration; Barbier, Jacques
    - Société avec Louis Deschamps, sculpteur en marbre, adjudicateur (par le duc d'Antin) de plusieurs ouvrages de marbre concernant Claude Nique, sculpteur en marbre, près de la porte Saint-Denis., 15 mars 1709; MC/ET/XXVI/238
      acte de société; Saint-Denis (porte); Deschamps, Louis; Gondrin de Pardaillan de Montespan, Louis Antoine de (1665-1736); Nique, Claude; sculpteur; tailleur de pierre
    - Saint Gervais (église paroissiale) règlement des droits d'oeuvres § (Mariage ce qui sera offert volontairement convois-de 8 à 40 livres; du choeur; Sépultures et ouvertures de terre dans l'église - 80 livres de) Intéressant document pour le vin; sonnerie, 20 mars 1709; MC/ET/XXVI/238
      contrat de mariage
  - Minutes. 1709, avril - mai, avril - mai 1709; MC/ET/XXVI/239; registre. Document détérioré.
    - Rollet (Charles), maître menuisier, grande rue du Faubourg Saint-Antoine § Bail à .., 3 avril 1709; MC/ET/XXVI/239
      bail; Rollet, Charles
    - Daudié (Jean) serrurier à Versailles § obligation et transport, 5 avril 1709; MC/ET/XXVI/239
      obligation; Daudié, Jean
    - Vallerant (Thomas) maître serrurier et des bâtiments du roi rue Montorgueil § obligation et transport à la veuve de .., 5 avril 1709; MC/ET/XXVI/239
      obligation; Vallerant, Thomas
    - Compromis concernant Charles Ju, architecte, demeurant rue Baillette., 18 avril 1709; MC/ET/XXVI/239
      accord; Baillette (rue); Ju, Charles; architecte
    - Chicanneau (Pierre) marchand faïencier à Saint Cloud § ratiffication et quittance (veuve de ..), 20 avril 1709; MC/ET/XXVI/239
      quittance; Chicanneau, Pierre
    - Trou (Henri) marchand faïencier à la faïencerie de Saint Cloud § Ratification et quittance, 20 avril 1709; MC/ET/XXVI/239
      quittance; Trou, Henri
  - Minutes. 1709, juin - août, juin - août 1709; MC/ET/XXVI/240; registre
    - LEMOYNE (Pierre) Horloger Rue de l'Abbaye § Obligation .., 7 juillet 1709; MC/ET/XXVI/240
      obligation; Lemoyne, Pierre
    - FERET (Estienne) Maçon Rue Marivaux § Transport de rente., 7 juillet 1709; MC/ET/XXVI/240
      transport de droits; Feret, Estienne
    - FERET (Estienne) Maçon Rue Marivaux § Renonciation, 20 juillet 1709; MC/ET/XXVI/240
      Feret, Estienne
    - LAGNEAY (Leonard) joaillier quai de l'Horloge § Comparutions .., 23 juillet 1709; MC/ET/XXVI/240
      Lagneay, Léonard
    - LELOUP (Jean) Entrepreneur des bâtiments Rue de la Pelleterie § Obligation., 31 juillet 1709; MC/ET/XXVI/240
      obligation; Leloup, Jean
    - Lepreux Etienne, maître menuisier, rue Saint-Paul § Mariage .., 1er août 1709; MC/ET/XXVI/240
      contrat de mariage; Lepreux, Etienne
    - PIRETOUIS (Jacques) Architecte § Devis de réparation établi par ..; (transaction et marché), 11 août 1709; MC/ET/XXVI/240
      accord; devis; marché; Piretouis, Jacques
    - Tiardot (Nicolas), marchand orfèvre, Pont au Change § Transaction et marché passé par .., 11 août 1709; MC/ET/XXVI/240
      accord; marché; Tiardot, Nicolas
    - DUSABLE (Pierre) Maître maçon Cul de sac Marincoult ( ? ) § Marché passé par .. pour des réparations a effectuer a une maison (transaction et marché), 11 août 1709; MC/ET/XXVI/240
      accord; marché; Dusable, Pierre
  - Minutes. 1709, septembre - octobre, septembre - octobre 1709; MC/ET/XXVI/241; registre
    - Bail concernant Pierre Cailleteau, sieur de l'Assurance, architecte ordinaire des bâtiments du roi, demeurant à Versailles., 5 septembre 1709; MC/ET/XXVI/241
      bail; Versailles (Yvelines); Cailleteau dit Lassurance, Pierre (1655-1724); architecte
    - Procuration à Robert de Cotte, architecte, intendant général des bâtiments du roi., 24 septembre 1709; MC/ET/XXVI/241
      procuration; Cotte, Robert de (1656-1735); architecte; intendant des bâtiments (Ancien Régime)
    - Procuration de Louis de Cotte, architecte contrôleur des bâtiments, demeurant à Fontainebleau, à son frère Robert de Cotte., 24 septembre 1709; MC/ET/XXVI/241
      procuration; Fontainebleau (Seine-et-Marne); Cotte, Louis de (1665-1749); Cotte, Robert de (1656-1735); architecte; contrôleur général des bâtiments (Ancien Régime)
    - Varenne (Claude de) architecte rue de la Mortellerie § Consentement et pouvoir, 26 septembre 1709; MC/ET/XXVI/241
      Varenne, Claude de
    - Procuration par Louis de Cotte, architecte contrôleur des bâtiments du roi, demeurant à Fontainebleau., 27 septembre 1709; MC/ET/XXVI/241
      procuration; Fontainebleau (Seine-et-Marne); Cotte, Louis de (1665-1749); architecte; contrôleur général des bâtiments (Ancien Régime)
    - Rozay (château de) près Mantes § état des meubles avec les titres; Inventaire après décès des Claude Marguerite Robert de Lesseville, 31 octobre 1709; MC/ET/XXVI/241
      inventaire; Rosay (Yvelines)
  - Minutes. 1709, novembre - décembre, novembre - décembre 1709; MC/ET/XXVI/242; registre
    - Partage pour lequel Jacques de La Joue, architecte juré expert, entrepreneur de bâtiments, a fait la prisée d'une maison (pièce annexe)., 3 novembre 1709; MC/ET/XXVI/242
      partage; Lajoüe, Jacques de (1686?-1761); architecte; chef d'entreprise
    - Savonnet (Pierre) entrepreneur de bâtiments à Paris § Partage de la succession de .., 3 novembre 1709; MC/ET/XXVI/242
      partage; Savonnet, Pierre
    - Varenne (Claude) entrepreneur de bâtiments à Paris § Partage de la succession du beau père de .., 3 novembre 1709; MC/ET/XXVI/242
      partage; Varenne, Claude
    - Procuration concernant Pierre Bourdiet, sculpteur ordinaire des bâtiments du roi, rue Froidmanteau., 5 novembre 1709; MC/ET/XXVI/242
      Signé Pierre Bourdiet, sculpteur du roi
      procuration; Froidmanteau (rue); Bourdiet, Pierre; sculpteur
    - Lefebvre (Nicolas) Sculpteur rue Saint Louis § transport de rente, 7 novembre 1709; MC/ET/XXVI/242
      transport de droits; Lefebvre, Nicolas
    - Partage pour lequel Jacques Piretouy, architecte juré expert du roi, a fait la prisée de deux maisons sises rue aux Ours et rue du Monceau., 15 novembre 1709; MC/ET/XXVI/242
      partage; Monceau (rue de); Ours (rue aux); Piretouy, Jacques; architecte
    - Le Tonnelier (Louis Nicolas) baron de Breteuil et autres lieux § Quittance, 30 novembre 1709; MC/ET/XXVI/242
      quittance
    - Perrin (Nicolas) maître sculpteur rue de Naples § bail (signé: Nicollas Perrein), 3 décembre 1709; MC/ET/XXVI/242
      bail; Perrin, Nicolas
    - Oppenord (Alexandre Jean) ébéniste ordinaire du roi rue Champfleury § Vente et transport de rente, 28 décembre 1709; MC/ET/XXVI/242
      transport de droits; acte de vente; Oppenord, Alexandre Jean
    - Jans (Jean) tapissier hautelissier du roi aux Gobelins § Convention, 28 janvier 1710; MC/ET/XXVI/242
      Jans, Jean
  - Minutes. 1710, janvier - février, janvier - février 1710; MC/ET/XXVI/243; registre
    - Inventaire après décès de Nicolas Matis, arpenteur du roi à Versailles, rue Royale, à l'entrée du parc aux cerfs, à la requête de Françoise Darene, sa veuve, tutrice de leurs 7 enfants mineurs, et d'Etienne Janson, ingénieur à Versailles, et Françoise Matis, sa femme, soeur desdits mineurs tous héritiers pour 1/8., 27 janvier 1710; MC/ET/XXVI/243; 20 folios + 1 annexe
      Date de révision: 2018 (Marie-Françoise Limon-Bonnet)
    - Inventaire après décès de Michel de La Vigne de Frecheville, ancien commissaire des guerres, demeurant rue Saint-Louis, paroisse Saint-Paul, à la requête de Marie Révérend, sa veuve, tutrice de Claude et Marie de La Vigne de Frecheville, leurs fils et fille mineurs, en présence de Nicolas Suert de Lambert, bourgeois de Paris, subrogé tuteur., 29 janvier 1710; MC/ET/XXVI/243; 24 folios + 1 annexe
    - Inventaire après décès de Marie Pochet, garde des couches de la duchesse de Bourgogne et de la reine d'Espagne, veuve en premières noces d'Olivier de La Salle, chirurgien et valet de chambre de Monsieur le Prince, et en secondes de Jean Du Crocq, commis général à la descente des sels, demeurant rue Saint-Antoine, à la requête de Barthélemy Rolland, secrétaire du roi, exécuteur de son testament déposé le 28 janvier 1710 (MC/ET/XXVI/243)., 30 janvier 1710; MC/ET/XXVI/243; 8 folios
    - Contrat de mariage de Charles Breteuil, marchand tapissier à Paris, fils de Léonard Breteuil, marchand tapissier, rue Vieille-du-Temple, et de Marie Anne Du Bé, chez la marquise de Bullion, rue Platrière, paroisse Saint-Gervais., 6 février 1710; MC/ET/XXVI/243
      ou
    - Mariage de Philibert Convers, architecte, demeurant rue Pastourelle, fils de feu Philibert Convers, architecte entrepreneur des bâtiments du roi, en présence de Robert de Cotte, intendant et premier architecte du roi., 10 février 1710; MC/ET/XXVI/243
      contrat de mariage; Pastourelle (rue); Convers, Philibert (fils); Convers, Philibert (père); Cotte, Robert de (1656-1735); architecte; chef d'entreprise; intendant (Ancien Régime)
    - Contrat de mariage entre Philibert Convers, architecte, entrepreneur des bâtiments, demeurant rue Pastourelle, paroisse Saint-Nicolas-des-Champs, et Françoise Jeanson, fille de Remy Jeanson, entrepreneur des pépinières du roi, demeurant près l'Orangerie du Château de Versailles. Témoins: Louis Antoine de Pardaillan de Gondrin, duc d'Antin; différents architectes et entrepreneurs, jardiniers de l'Ornagerie de Versailles., 10 février 1710; MC/ET/XXVI/243
      contrat de mariage; Convers, Philbert
    - Testament de Louis Moufle, notaire au Châtelet., 18 février 1710; MC/ET/XXVI/243
      Notaires des XVIe-XVIIIe siècles (4153 actes), par Claire Béchu, Catherine Grodecki, Marie-Antoinette Fleury, Madeleine Jurgens, Marie-Françoise Limon-Bonnet, Pierre-Yves Louis, Xenia Pamfilova, Isabelle Pebay, v. 1950, 1986-1994 (fichier papier entièrement dématérialisé; voir contexte dans le Plan d’orientation général - Notaires de Paris, guides thématiques du Minutier).
      testament; Moufle, Louis; notaire
    - Délégation et transport de Julien Pinson, maître maçon à Versailles., 8 mars 1710; MC/ET/XXVI/243
      Pinson, Julien
  - Minutes. 1710, mars, mars 1710; MC/ET/XXVI/244; registre
    - Inventaire après décès de Lambert Rachin, marchand bourgeois de Paris, rue des Deux-Boules, à la requête de Pierre Rachon, marchand bourgeois de Paris, son frère, demeurant rue de la Cerisaie, paroisse Saint Paul., 7 mars 1710; MC/ET/XXVI/244; 13 folios
      inventaire; Rachon Lambert
    - Inventaire après décès de Claude Busson, sieur de Saint-Julles, demeurant hôtel de Charny, rue des Barres, paroisse Saint-Gervais, à la requête de Marie Anne Marguerite de Rocque, sa veuve, séparée de biens, et de Claude Busson, bourgeois de Paris, même adresse, son frère., 8 mars 1710; MC/ET/XXVI/244; 2 folios
    - Inventaire après décès de Louis Moufle, conseiller du roi, notaire garde-note au Châtelet, demeurant rue Saint-Antoine, à la requête de Louis Moufle, ancien avocat, son exécuteur testamentaire (MC/ET/XXVI/243), et à la requête de son fils (mineur), de son gendre, en présence de Marie Angélique Sirnet, sa veuve, séparée de biens et d'habitation., 10 mars 1710; MC/ET/XXVI/244; 37 folios.
      inventaire après décès; Saint-Antoine (rue); Moufle, Louis; Sirnet, Marie Angélique; avocat; notaire
    - Quittance de rachat de René Delure, maître graveur, rue de la Juiverie., 19 mars 1710; MC/ET/XXVI/244
      quittance; Delure, René
    - Donation à la veuve de Pierre Savonnet, entrepreneur de bâtiments., 20 mars 1710; MC/ET/XXVI/244
      donation; Savonnet, Pierre
    - Inventaire après décès Louis Ravault, prêtre habitué en la paroisse Saint-Jean en Grève, demeurant en la communauté des prêtres, rue des Vieilles-Garnisons, à la requête d'Antoine Dufour, prêtre habitué de la même église (héritiers: 1 soeur utérine, 1 frère utérin; testament en MC/ET/XXVI/243, 11 Janvier 1710)., 24 mars 1710; MC/ET/XXVI/244; 5 folios
    - Apprentissage de joaillier pour 3 ans entre Jean Pailleux, marchand, et Jean Louis Auvry, marchand joaillier quincaillier, au profit de Louis Baugrin, âgé de 20 ans, beau fils de Jean. Logé, nourri, blanchi, moyennant 450 livres., 29 mars 1710; MC/ET/XXVI/244
  - Minutes. 1710, avril - mai, avril - mai 1710; MC/ET/XXVI/245; registre
    - Pouillier (Guillaume) entrepreneur des bâtiments du roi à Versailles § Constitution de la veuve de .., 1er avril 1710; MC/ET/XXVI/245
      constitution de rente; Pouillier, Guillaume
    - Balagny (Pierre) maître peintre et doreur rue de la Juiverie § Quittance, 1er avril 1710; MC/ET/XXVI/245
      quittance; Balagny, Pierre
    - Bertelot (Marin) entrepreneur de bâtiments à Versailles § constitution, 1er avril 1710; MC/ET/XXVI/245
      constitution de rente; Bertelot, Marin
    - Marguillier (François) maître doreur rue Geoffroy l'Asnier § bail, 5 avril 1710; MC/ET/XXVI/245
      bail; Marguillier, François